# 请教预付制片款如何进行账务处理？

提问人：杨彐 时间：2020-12-24 13:33:08
某影业公司与华谊兄弟共同投资一部影片，投资额为 500 万元，占比1%，不具有影片版权，仅按投资比例享有该影片在全球放映的票房净利润， 2020 年度分到的净利润为 100 万元，如何进行账务处理？

回答人：chenyiwei
由于仅占1%的权益份额，且为纯财务性投资，故建议作为金融资产（以公允价值计量且其变动计入损益的金融资产）核算。期末根据该影片的实际收益情况计算应归属本企业的收益份额，相应确认公允价值变动损益；后续收到款项时，冲减该项金融资产的账面价值即可。